【裁判字號】    90,小上,5
【裁判日期】    900312
【裁判案由】    給付貨款
【裁判全文】
臺灣臺中地方法院民事裁定                        八十九年度小上字第五十七號
    上  訴  人  乙○○
    被 上訴 人  昌原建材有限公司
    法定代理人  甲○○
右當事人間給付貨款事件，上訴人對於中華民國八十九年十一月七日本院沙鹿簡易庭
所為之第一審判決（八十九年度沙小字第二四七號）提起上訴，本院裁定如左：
    主      文
上訴駁回。
第二審上訴費用由上訴人負擔。
    理      由
一、按對於小額程序之第一審裁判之上訴或抗告，非以其違背法令為理由，不得為之
    。又上訴狀內應記載上訴理由，表明(一)原判決所違背之法令及具體內容。(二)依訴
    訟資料可認為原判決有違背法令之具體事實。民事訴訟法第四百三十六條之二十
    四第二項、第四百三十六條之二十五分別定有明文。又所謂判決有違背法令，乃
    指判決不適用法規或適用不當，亦為同法第四百六十八條所明定，此亦為小額事
    件之上訴程序所準用（民事訴訟法第四百三十六條之三十二第二項參照）。而以
    判決有不適用法規或適用不當為上訴理由時，其上訴狀或理由書應有具體之指摘
    ，並揭示該法規之條項或內容，若係成文法以外之法則，應揭示該法則之旨趣，
    倘為司法院解釋或最高法院之判例，則應揭示該判解之字號或其內容，如依民事
    訴訟法第四百六十九條所列第一款至第五款理由提起上訴時（第六款未準用，參
    照民事訴訟法第四百三十六條之三十二第二項規定），其上訴狀或理由書應揭示
    合於該條款之事實，上訴理由狀如未依此項方法表明者，即難認為已對原判決之
    違背法令有具體之揭示，其上訴自難認為合法，最高法院著有七十一年台上字第
    三一四號判例可資參照。
二、次按上訴狀內未表明上訴理由者，上訴人應於提起上訴二十日內提出理由書於原
    審法院；未提出者，母庸命其補正。上訴不合程式或已逾期間或法律上不應淮許
    者，第二審法院應以裁定駁回之。民事訴訟法第四百七十一條第一項、第四百四
    十四條第一項前段，亦分別定有明文。且此於小額事件之上訴程序亦準用之（民
    事訴訟法第四百三十六條之三十二第二項參照）。本件上訴意旨略以：被上訴人
    於原審提出之結算單據一紙係黏貼偽造且重複請求云云，惟查原審判決內容已就
    該結算單據上之簽名係上訴人所為，且記載之金額確係上訴人積欠被上訴人之貨
    款，而非記載上訴人退回貨品之款項，並對於結算單上黏貼單據之記載金額較上
    訴人簽認之單據為少，對於上訴人並不無利，已詳細論述，因之論以上訴人應給
    付被上訴人貨款七萬二千零三十六元。復核上訴人上訴狀所載，仍僅就原審取捨
    證據任加指摘，並未表明原判決所違背之法令及具體內容，亦未指出依訴訟資料
    可認為原判決有違背法令之具體事實，揆諸前開說明，其上訴自難認為合法，應
    予以駁回。
三、據上論結，依民事訴訟法第四百三十六條之三十二第二項、第四百七十一條第一
    項、第四百四十四條第一項、第九十五條、第七十八條，裁定如主文。
中      華      民      國    九十      年      三      月     十二     日
                                    臺灣臺中地方法院民事第三庭
~B審判長法官
~B法      官
~B法      官  涂秀玲
中      華      民      國    九十      年      三      月     十二     日
~B法院書記官  王麗麗


司法院資訊處製作；財團法人民間司法改革基金會備份。
